【裁判字號】    99,台上,8191
【裁判日期】    991230
【裁判案由】    偽造文書等罪
【裁判全文】
最高法院刑事判決            九十九年度台上字第八一九一號
上  訴  人  黃國林
上列上訴人因偽造文書等罪案件，不服台灣高等法院台南分院中
華民國九十九年十月二十八日第二審判決（九十九年度上訴字第
九二二號，起訴案號：台灣台南地方法院檢察署九十九年度偵緝
字第三七二、三七三、三七四、三七五號，九十九年度偵字第六
四三七號），提起上訴，本院判決如下：
    主  文
上訴駁回。
    理  由
一、使大陸地區人民非法進入台灣地區罪部分：
按刑事訴訟法第三百七十七條規定，上訴於第三審法院，非以判
決違背法令為理由，不得為之。是提起第三審上訴，應以原判決
違背法令為理由，係屬法定要件。如果上訴理由書狀並未依據卷
內訴訟資料，具體指摘原判決不適用何種法則或如何適用不當，
或所指摘原判決違法情事，顯與法律規定得為第三審上訴理由之
違法情形，不相適合時，均應認其上訴為違背法律上之程式，予
以駁回。本件原判決維持第一審依牽連犯之關係，從一重論處上
訴人黃國林共同連續犯修正前台灣地區與大陸地區人民關係條例
第七十九條第一項之使大陸地區人民非法進入台灣地區罪刑之判
決，駁回其在第二審之上訴。已詳敘認定犯罪事實之依據及憑以
認定之理由。從形式上觀察，原判決並無任何違背法令之處。上
訴意旨未依據卷證資料，具體指摘原判決如何違背法令，徒以其
係在不清楚之狀況下，被陳春生、陳德和欺騙才帶宋新發到大陸
去云云，難謂已符合首揭法定上訴要件。其上訴違背法律上之程
式，應予駁回。而本件既從程序上駁回，則上訴人請求從輕發落
，自無從審酌，併予敘明。又裁判上一罪案件之一部分，得提起
第三審上訴者，其不得上訴第三審部分，依審判不可分原則，第
三審法院亦應併予審判，但以得上訴部分之上訴合法為前提。本
件得上訴之上開重罪部分，其上訴為不合法，本院由程序上予以
駁回，對於牽連所犯輕罪行使使公務員登載不實文書罪（刑法第
二百十六條、第二百十四條）部分，經核該部分係屬刑事訴訟法
第三百七十六條第一款之案件，不得上訴於第三審法院，依上說
明，自無從適用審判不可分原則，併為實體上審判，其上訴不合
法，應併予駁回。
二、詐欺取財罪部分：
按刑事訴訟法第三百七十六條所列各罪之案件，經第二審判決者
，不得上訴於第三審法院，為該法條所明定。本件上訴人另犯幫
助詐欺取財罪部分，原審係依刑法第三百三十九條第一項論處罪
刑。核屬刑事訴訟法第三百七十六條第四款之案件。依首開說明
，既經第二審判決，自不得上訴於第三審法院，上訴人猶提起上
訴，顯為法所不許，應予駁回。
據上論結，應依刑事訴訟法第三百九十五條前段，判決如主文。
中    華    民    國  九十九  年   十二   月   三十   日
                      最高法院刑事第十三庭
                          審判長法官  陳  世  淙  
                                法官  陳  東  誥  
                                法官  何  菁  莪  
                                法官  施  俊  堯  
                                法官  陳  國  文  
本件正本證明與原本無異
                                      書  記  官  
中    華    民    國  一○○  年    一    月    三    日
                                                      Ｅ

司法院資訊處製作；財團法人民間司法改革基金會備份。
